---
title: "analyse_cholera"
author: "Rémi_Lafitte"
date: "17/12/2019"
output: html_document
---

```{r setup, include=FALSE}
knitr::opts_chunk$set(echo = TRUE)
```


```{r}
data_url = "https://raw.githubusercontent.com/vincentarelbundock/Rdatasets/master/csv/HistData/Wheat.csv"
```


### Téléchargement
=================================
```{r}
data = read.csv(data_url)
```

```{r}
head(data)
tail(data)
```
### Donnéees manquantes
=================================
```{r}
na_records = apply(data, 1, function (x) any(is.na(x)))
data[na_records,]
```

Les données des années 1815, 1820, et 1821 sont manquantes pour le salaire.
On enlève ces données manquantes

```{r}
data <- na.omit(data)
data[na_records,]
```



###  Mission 1 : reproduire le graphique de Playfair
=================================

# ------------------------------------
# Playfair's graph, largely reproduced
# ------------------------------------

```{r}
Wheat<-data 
```


convenience function to fill area under a curve down to a minimum value

```{r}
fillpoly <- function(x,y, low=min(y),  ...) {
    n <- length(x)
    polygon( c(x, x[n], x[1]), c(y, low, low), ...)
}
```



For best results, this graph should be viewed with width ~ 2 * height
Note use of type='s' to plot a step function for Wheat
and panel.first to provide a background grid()
The curve for Wages is plotted after the polygon below it is filled

```{r}
with(Wheat, {
    plot(Year, Wheat, type="s", ylim=c(0,105), 
        ylab="Price of the Quarter of Wheat (shillings)", 
        panel.first=grid(col=gray(.9), lty=1))
    fillpoly(Year, Wages, low=0, col="lightskyblue", border=NA)
    lines(Year, Wages, lwd=3, col="red")
    })

# add some annotations
text(1625,10, "Weekly wages of a good mechanic", cex=0.8, srt=3, col="red")

# cartouche
text(1650, 85, "Chart", cex=2, font=2)
text(1650, 70, 
	paste("Shewing at One View", 
        "The Price of the Quarter of Wheat", 
        "& Wages of Labor by the Week", 
        "from the Year 1565 to 1821",
        "by William Playfair",
        sep="\n"), font=3)
```





### Mission 2 : Améliorer le graphique de Playfair
=====================================================
Pour commencer, Playfair a combiné les deux quantités dans un même graphique en simplifiant les unités "shillings par quart de boisseau de blé" (Wheat) et "shillings par semaine" (Wages) à un simple "shillings", ce qui aujourd'hui n'est plus admissible. On a donc deux unités différentes. 


Une unité plus appropriée est le rapport entre le salaire et le prix du blé. 

```{r}
Wheat2<-
Wheat %>% 
  group_by(Year) %>% 
  dplyr::mutate(Ratio = Wages/Wheat) 

```


Nous faisons une représentation graphique du ratio salaire/prix du blé en fonction de l'année.

```{r}

library(ggplot2)
ggplot(Wheat2, aes(x = Year,  y = Ratio))+
  geom_line() +
  labs(x = "Year", y = "Ratio Wages/Wheat", title = "Evolution of the purchase power between 1565 and 1810")


```

On observe alors que quand les ouvriers pouvaient acheter plus de blé avec leur salaire au fil du temps.


On peut aussi représenter les données de façon dynamique avec le package [gganimate](https://github.com/thomasp85/gganimate). 
```{r}
library(ggplot2)
library(gganimate)

p <- ggplot(
  Wheat2,
  aes(Wages, Wheat)
  ) +
  geom_line(size = 1.5, colour = 'steelblue') +
  scale_color_viridis_d() +
  labs(x = "Wheat", y = "Wages")

 p + transition_reveal(Year)
  
```

Enfin, on peut regarder la relation entre les prix et les salaires sans prendre en compte l'année.

```{r}
 ggplot(
  Wheat2,
  aes(Wages, Wheat)
  ) +
  geom_point()
```

