---
title: "module_2"
author: "Rémi_Lafitte"
date: "27/11/2019"
output: html_document
---
# A propos du calcul de pi
#### *Arnaud Legrand*
#### *25 juin 2018*

## En demandant à la lib maths

Mon ordinateur m’indique que $\pi$ vaut *approximativement*
```{r}
pi
```

## En utilisant la méthode des aiguilles de Buffon

Mais calculé avec la **méthode** des aiguilles de Buffon, on obtiendrait comme **approximation** :
```{r}
set.seed(42)
N = 100000
x = runif(N)
theta = pi/2*runif(N)
2/(mean(x+sin(theta)>1))
```

## Avec un argument “fréquentiel” de surface

Sinon, une méthode plus simple à comprendre et ne faisant pas intervenir d’appel à la fonction sinus se base sur le fait que si $X∼U(0,1)$ et $Y∼U(0,1)$ alors $P[X^2+Y^2≤1]=\pi/4$ (voir [méthode de Monte Carlo sur Wikipedia](https://fr.wikipedia.org/wiki/M%C3%A9thode_de_Monte-Carlo#D%C3%A9termination_de_la_valeur_de_%CF%80)). Le code suivant illustre ce fait:
```{r, warning=F}
set.seed(42)
N = 1000
df = data.frame(X = runif(N), Y = runif(N))
df$Accept = (df$X**2 + df$Y**2 <=1)
library(ggplot2)
ggplot(df, aes(x=X,y=Y,color=Accept)) + geom_point(alpha=.2) + coord_fixed() + theme_bw()
```

